【裁判字號】    97,訴,2012
【裁判日期】    970828
【裁判案由】    違反毒品危害防制條例
【裁判全文】
臺灣彰化地方法院刑事判決              97年度訴字第2012號
公  訴  人  臺灣彰化地方法院檢察署檢察官
被      告  甲○○
上列被告因違反毒品危害防制條例案件，經檢察官提起公訴（97
年度毒偵字第2202號），於本院準備程序中，被告就被訴事實為
有罪之陳述，經裁定改行簡式審判程序，本院判決如下：
    主  文
甲○○施用第一級毒品，累犯，處有期徒刑拾月。又施用第二級
毒品，累犯，處有期徒刑陸月。應執行有期徒刑壹年貳月。
    犯罪事實
一、甲○○前於民國93年間，因連續施用第一、二級毒品案件，
    經臺灣高等法院臺中分院以93年度上訴字第1774號判決分別
    判處有期徒刑11月、6 月，合併定應執行刑有期徒刑1 年3
    月確定；且於94年間，因連續施用第一、二級毒品案件，經
    本院以94年度訴字第405 號判決分別判處有期徒刑1 年1 月
    、8 月，合併定應執行刑有期徒刑1 年7 月確定。上開案件
    經接續執行，於96年3 月28日假釋出監付保護管束，並於96
    年10月26日保護管束期滿未經撤銷，視為執行完畢。另其曾
    於93年間，因施用毒品案件，經本院裁定送觀察、勒戒後，
    因認無繼續施用毒品之傾向，於93年4 月19日執行完畢釋放
    ，由臺灣彰化地方法院檢察署檢察官以93年度毒偵緝字第76
    號為不起訴處分確定。詎其仍未戒除毒癮，復於前揭觀察勒
    戒執行完畢釋放後5 年內，基於施用第一級毒品海洛因之犯
    意，於97年4 月2 日上午8 時許，在彰化縣彰化市中央陸橋
    附近路旁，以將海洛因摻入香菸內再點燃吸食之方式，施用
    第一級毒品海洛因1 次。另基於施用第二級毒品甲基安非他
    命之犯意，於97年4 月1 日中午12時許，在彰化縣彰化市某
    友人住處，以將甲基安非他命磨成粉摻入香菸內再點燃吸食
    之方式，施用第二級毒品甲基安非他命1 次。嗣於97年4 月
    2 日17時5 分許，因另涉竊盜案件，為警在臺中縣烏日鄉○
    ○○路與站區三路口查獲，經徵得其同意採集尿液送驗，結
    果呈嗎啡、甲基安非他命陽性反應，而查悉上情。
二、案經臺中縣政府警察局烏日分局報請彰化地方法院檢察署檢
    察官偵查起訴。
    理  由
一、按除被告所犯為死刑、無期徒刑、最輕本刑為3 年以上有期
    徒刑之罪或高等法院管轄第1 審案件者外，於前條第1 項程
    序進行中，被告先就被訴事實為有罪之陳述時，審判長得告
    知被告簡式審判程序之旨，並聽取當事人、代理人、辯護人
    及輔佐人之意見後，裁定進行簡式審判程序；除簡式審判程
    序及簡易程序案件外，第1 審應行合議審判，刑事訴訟法第
    273 條之1 第1 項、第284 條之1 分別定有明文。本件被告
    甲○○所涉係死刑、無期徒刑、最輕本刑為3 年以上有期徒
    刑之罪或高等法院管轄第1 審案件以外之罪，並於本院行準
    備程序時就被訴事實為有罪之陳述，本院合議庭依前揭規定
    ，經評議結果，裁定改由受命法官獨任行簡式審判程序。
二、上開犯罪事實，業據被告甲○○於本院審理時坦承不諱，且
    被告經警採集其尿液送驗結果，確呈嗎啡及甲基安非他命陽
    性反應，此有臺中縣警察局烏日分局偵查隊委託鑑驗尿液編
    號與真實姓名對照表及中山醫學大學附設醫院檢驗科藥物檢
    測中心於97年4 月17日出具之尿液檢驗報告各1 紙附卷可稽
    ，足徵被告之自白確與事實相符，堪以採信。又被告曾因施
    用毒品案件，經本院裁定送觀察、勒戒後，因認無繼續施用
    毒品之傾向，於93年4 月19日執行完畢釋放，並由臺灣彰化
    地方法院檢察署檢察官以93年度毒偵緝字第76號為不起訴處
    分確定乙節，亦有臺灣彰化地方法院檢察署刑案資料查註紀
    錄表、臺灣高等法院被告全國前案紀錄表各1 份在卷可參。
    本件事證明確，被告上開犯行洵堪認定，應依法論科。
三、核被告甲○○所為，係犯毒品危害防制條例第10條第1 項、
    第2 項之施用第一級、第二級毒品罪。被告持有第一、二級
    毒品進而施用，其持有第一、二級毒品之低度行為，應各為
    其施用第一、二級毒品之高度行為吸收，不另論罪。被告所
    犯施用第一級毒品海洛因及施用第二級毒品甲基安非他命之
    犯行，犯意各別，應予分論併罰。又被告有上開犯罪事實欄
    所載之前科紀錄，此有臺灣高等法院被告前案紀錄表、臺灣
    彰化地方法院檢察署刑案資料查註紀錄表各1 份在卷可憑，
    其於有期徒刑執行完畢後，5 年內故意再犯本件有期徒刑以
    上之罪，均為累犯，應分別依刑法第47條第1 項之規定加重
    其刑。爰審酌被告有多次施用毒品之前科，及其施用毒品之
    動機、目的、方法、不知珍惜身體、施用毒品所生危害，暨
    犯後坦承犯行之態度等一切情狀，分別量處如主文所示之刑
    ，並定其應執行刑，以示懲儆。
據上論斷，應依刑事訴訟法第273 條之1 第1 項、第299 條第1
項前段，毒品危害防制條例第10條第1 項、第2 項，刑法第11條
前段、第47條第1 項、第51條第5 款，判決如主文。
本案經檢察官黃淑媛到庭執行職務。
中    華    民    國    97    年     8    月     28    日
                  刑事第一庭          法  官  郭麗萍
以上正本證明與原本無異。
如不服本判決，應於判決送達後10日內，向本院提出上訴書狀，
上訴書狀應「敘述具體上訴理由」，並按他造當事人之人數附繕
本。「切勿逕送上級法院」。
中    華    民    國    97    年     9    月     1     日
                                      書記官  吳冠慧
附錄本案論罪科刑法條全文：
毒品危害防制條例第10條
施用第一級毒品者，處 6 月以上 5 年以下有期徒刑。
施用第二級毒品者，處 3 年以下有期徒刑。


司法院資訊處製作；財團法人民間司法改革基金會備份。
